臺灣桃園地方法院刑事判決　　　　　100年度審交易字第566號
公　訴　人　臺灣桃園地方法院檢察署檢察官
被　　　告　楊秋龍
上列被告因公共危險等案件，經檢察官提起公訴（100 年度偵字
第17394 號）及移送併辦（100 年度毒偵字第4429號），被告於
本院準備程序進行中，就被訴事實為有罪陳述，經本院告知簡式
審判程序意旨，並聽取公訴人及被告之意見後，本院合議庭裁定
由受命法官依簡式審判程序審理，判決如下：
    主      文
楊秋龍施用第一級毒品，累犯，處有期徒刑柒月；又服用毒品，
不能安全駕駛動力交通工具而駕駛，累犯，處拘役肆拾日，如易
科罰金，以新臺幣壹仟元折算壹日，扣案之第三級毒品愷他命壹
包（驗餘淨重零點陸參零公克）及外包裝袋均沒收。
    事實及理由
一、楊秋龍前於民國95年間因施用毒品案件，經本院以95年度毒
    聲字第114 號裁定送觀察、勒戒後，認無繼續施用毒品傾向
    ，於95年2 月16日執行完畢出所，並經臺灣桃園地方法院檢
    察署檢察官於同日以95年度毒偵字第477 號為不起訴處分確
    定；復於97年間因施用毒品案件，經本院以97年度審訴字第
    2653號判決判處有期徒刑6 月確定；又於98年間因施用第一
    、二級毒品案件，經本院以98年度審訴字第2441號判決分別
    判處有期徒刑6 月、2 月，應執行有期徒刑7 月確定，上開
    案件經接續執行，於100 年1 月28日縮刑期滿執行完畢（於
    本案構成構成累犯）。詎猶不知悔改，復基於施用第一級毒
    品海洛因之犯意，於100 年5 月31日凌晨3 時許，在桃園縣
    大園鄉圳頭村7 鄰34-4號住處，以抽香菸方式施用第一級毒
    品海洛因1 次。又於同日下午3 時10分許，在停放在桃園縣
    大園鄉某處其所有車牌號碼8905-UQ 號自用小客車上，施用
    第三級毒品K 他命後，已達反應遲緩，注意能力減低，而不
    能安全駕駛動力交通工具之狀態仍駕駛前開車輛，在行經桃
    園市○○路與文中北路口時睡著並追撞前方邱文泉所駕駛之
    車輛，警方到場處理時，並扣得第三級毒品K 他命1 小包（
    含外包裝袋驗前毛重0.859 公克，檢驗耗損0.010 公克， K
    他命驗餘淨重0.630 公克），始悉上情。
二、證據名稱：
（一）被告楊秋龍於警詢及本院準備程序中之自白。
（二）證人邱文泉於警詢時之證述。
（三）桃園縣政府警察局桃園分局被採尿人尿液暨毒品真實姓名
      與編號對照表（尿液編號：D-100455）、正修科技大學超
      微量研究科技中技大學超微量研究科技中心100 年7 月25
      日檢驗報告（呈嗎啡陽性反應及可待因陽性反應）及 100
      年6 月7 日檢驗報告（呈愷他命陽性反應及去甲基愷他命
      陽性反應）各1 紙。
（四）扣案愷他命1 包（含外包裝袋驗前毛重0.859 公克，愷他
      命驗前淨重0.640 公克，鑑驗耗損0.010 公克，驗餘淨重
      0.630 公克），經送正修科技大學超微量研究科技中心鑑
      定結果，確呈愷他命陽性反應，有該中心100 年6 月20日
      DR00-0000-000 號檢驗報告1 紙（見100 年度偵字第1739
      4 號卷第56頁）。
（五）桃園縣政府警察局交通事故當事人酒精測定紀錄表、桃園
      縣政府警察局汽車駕駛人酒後生理協調平衡檢測紀錄表、
      刑法第185 條之3 案件測試觀察紀錄表、桃園縣政府警察
      局舉發違反道路交通管理事件通知單、道路交通事故調查
      報告表（一）及（二）、道路交通事故現場圖各1 份及現
      場及扣案物照片9張。
三、按被告行為後，刑法第185 條之3 業於100 年11月30日修正
    公布。修正前刑法第185 條之3 規定：「服用毒品、麻醉藥
    品、酒類或其他相類之物，不能安全駕駛動力交通工具而駕
    駛者，處1 年以下有期徒刑、拘役或科或併科15萬元以下罰
    金」，依修正後刑法第185 條之3 規定：「服用毒品、麻醉
    藥品、酒類或其他相類之物，不能安全駕駛動力交通工具而
    駕駛者，處二年以下有期徒刑、拘役或科或併科二十萬元以
    下罰金。（第1 項）因而致人於死者，處一年以上七年以下
    有期徒刑；致重傷者，處六月以上五年以下有期徒刑。（第
    2 項）」，比較修正前、後規定，修正後規定顯然並非有利
    於被告，依刑法第2 條第1 項前段規定，自應適用修正前刑
    法第185 條之3 規定。
四、核被告所為，係犯毒品危害防制條例第10條第1 項之施用第
    一級毒品罪及修正前刑法第185 條之3 服用藥物駕駛交通工
    具罪。被告施用第一級毒品前非法持有第一級毒品之低度行
    為，應為施用第一級毒品之高度行為所吸收，不另論罪。至
    檢察官就被告100 年5 月31日凌晨3 時許施用第一級毒品海
    洛因一次之犯行已於起訴書論及（起訴書內漏載毒品危害防
    制條例第10條第1 項法條），應為起訴效力所及，本院自得
    併予審究。又臺灣桃園地方法院檢察署100 年度毒偵字第44
    29號移送併辦之犯罪事實，與原起訴書論及之施用第一級毒
    品犯行部分，為同一事實，本院自得併予審究，併予敘明。
    又被告所犯毒品危害防制條例第10條第1 項施用第一級毒品
    罪與刑法第185 之3 服用藥物駕駛交通工具二罪間，犯意各
    別，行為互殊，應予分論併罰。又被告有上揭事實及理由欄
    所載之犯罪科刑及執行紀錄，有臺灣高等法院被告前案紀錄
    表1 份可按，其受徒刑執行完畢，5 年以內故意再犯本件有
    期徒刑以上之數罪，均為累犯，應各依刑法第47條第1 項之
    規定分別加重其刑。爰審酌被告前經觀察勒戒，仍不知戒絕
    毒癮；其明知自己已因施用第三級毒品愷他命而達未能安全
    駕駛動力交通工具之程度，仍執意駕駛自用小客車上路行駛
    ，顯然漠視自己及公眾生命財產安全，惟念及其犯罪後坦承
    犯行，態度尚佳等一切情狀，分別量處如主文所示之刑，並
    就其所犯服用毒品不能安全駕駛動力交通工具而駕駛罪部分
    ，諭知易科罰金之折算標準，以示懲儆。至查獲扣案之第三
    級毒品愷他命1 包（驗前淨重 0.640 公克，鑑驗耗損0.010
    公克，驗餘淨重0.630 公克）係被告所有，供犯本件不能安
    全駕駛動力交通工具罪之物，應依刑法第38條第1 項第2 款
    規定，諭知沒收。至上述取樣鑑驗費失之毒品部分，既已滅
    失，爰不另為沒收之諭知，附予說明。
五、依刑事訴訟法第273 條之1 第1 項、第299 條第1 項前段、
    第310 條之2 、第454 條第1 項，毒品危害防制條例第10條
    第1 項，修正前刑法第185 條之3 ，刑法第2 條第1 項前段
    、第47條第1 項、第41條第1 項前段、第38條第1 項第2 款
    ，刑法施行法第1 條之1 第1 項、第2 項前段，判決如主文
    。
六、如不服本判決，得自收受送達之翌日起10日內向本院提出上
    訴狀（應附繕本），其未敘述上訴理由者，應於上訴期間屆
    滿後20日內補提理由書狀於本院，上訴於臺灣高等法院。
本案經檢察官曾姿綺到庭執行職務。
中    華    民    國  100     年    12    月    30    日
                        刑事庭  法  官  游紅桃
以上正本證明與原本無異。
                                書記官  陳恩如
中    華    民    國  100     年    12    月    30    日
附錄本案論罪科刑依據之法條：
毒品危害防制條例第10條
施用第一級毒品者，處6 月以上5 年以下有期徒刑。
施用第二級毒品者，處3 年以下有期徒刑。
修正前刑法第185 條之3
服用毒品、麻醉藥品、酒類或其他相類之物，不能安全駕駛動力
交通工具而駕駛者，處1 年以下有期徒刑、拘役或科或併科15萬
元以下罰金。